# 境内境外债权债务能否抵消

提问人：may12 时间：2012-04-11 19:18:50
请教版主： 公司和境外某一关联公司A互相有提供技术服务，在平时账务处理时，公司根据业务性质确认债权和债务，但关联方间的对账都是以净值列示，且公司全年未发生对关联公司A的付款。这种情况下，是否需要在报表层面将同一关联方的债权和债务进行抵消？这种抵消是否符合外汇管理条例？

回答人：chenyiwei
鉴于现行的外汇管制要求，涉及境内外的往来款项，通常不能以净额结算，而应当分别进行收付核算，尤其是不能将不同性质的往来款项（如资本项目与经常项目、经常项目中的货物贸易与服务贸易或者非贸易项目）予以抵销。因此报表上通常也不应将应收应付抵销后以净额列报，而是应当分别列报总额。

提问人：mynameislsm 时间：2012-07-23 10:24:23
回复 chenyiwei 的帖子
请教版主，您所述的不能相互抵消的法律出处是哪里？

回答人：chenyiwei
现行外汇管理法律法规中对于贸易、非贸易项下的经常项目外汇，资本项目外汇都有各自不同的管理规定，因此不能混淆。即使性质相同的，按规定也不能抵销后以净额结算。